臺灣板橋地方法院刑事判決              99年度易字第2868號
公  訴  人  臺灣板橋地方法院檢察署檢察官
被      告  葉信成
            林嬂燦
            葉嘉煌
            葉林達
前四人共同
選任辯護人  李成功律師
被      告  簡淑惠
            簡美珠
            梅襄陽
前三人共同
選任辯護人  李敏惠律師
上列被告因傷害案件，經檢察官提起公訴（99年度偵字第14798
號、第21360 號），本院判決如下：
    主  文
本件公訴不受理。
    理  由
一、公訴意旨略以：被告葉信成、葉嘉煌、林熾燦、葉林達（葉
    林達告訴被告簡淑惠、簡美珠、梅襄陽涉犯傷害罪嫌之部分
    ，另由檢察官為不起訴處分），與被告簡淑惠均係臺北縣中
    和市（現改制為新北市中和區○○○路「基泰和里社區」之
    鄰居。被告葉信成、葉嘉煌、林熾燦與葉林達於民國99年4
    月10日晚上7 時許，在上開社區地下停車場內，因停車問題
    與被告梅襄陽、簡美珠及簡淑惠有所爭執，被告葉信成、葉
    嘉煌、林熾燦、葉林達、梅襄陽、簡美珠及簡淑惠竟基於傷
    害之犯意，徒手互相拉扯、推擠，致葉信成受有左頸前側抓
    傷、左肩挫傷、紅腫、左前臂腫脹、瘀傷、左拇指腫脹之傷
    害；林熾燦受有右肩抓傷之傷害；梅襄陽受有背部、腰部多
    處挫傷、右胸挫傷、第12節胸椎壓迫性骨折、右胸挫傷、左
    側手擦傷及顏面多處挫傷及擦傷之傷害；簡淑惠受有左肘擦
    傷之傷害、簡美珠受有前額、前頸、胸口抓傷、右手肘及右
    膝擦傷之傷害。因認被告葉信成、葉嘉煌、林熾燦、葉林達
    、簡淑惠、簡美珠、梅襄陽等7 人均涉犯刑法第277 條第1
    項之傷害罪嫌。
二、按告訴乃論之罪，告訴人於第一審辯論終結前得撤回其告訴
    ，又告訴經撤回者，應諭知不受理之判決，刑事訴訟法第
    238 條第1 項、第303 條第3 款定有明文。
三、本件告訴人葉信成、林嬂燦告訴被告簡淑惠、簡美珠、梅襄
    陽傷害案件，以及告訴人簡淑惠、簡美珠、梅襄陽告訴被告
    葉信成、葉嘉煌、林熾燦、葉林達傷害案件，公訴人認被告
    葉信成、葉嘉煌、林熾燦、葉林達、簡淑惠、簡美珠、梅襄
    陽等7 人均係觸犯刑法第277 條第1 項之普通傷害罪，依同
    法第287 條前段之規定，須告訴乃論。茲據告訴人葉信成、
    林嬂燦及告訴人簡淑惠、簡美珠、梅襄陽分別具狀撤回其告
    訴，有刑事撤回告訴狀1 件及刑事撤回告訴及撤回附帶民事
    起訴狀1 件在卷可稽，揆諸首開說明，應不經言詞辯論，諭
    知不受理之判決。
四、據上論斷，應依刑事訴訟法第303 條第3 款、第307 條，判
    決如主文。
中    華    民    國  100     年    10    月    21    日
                  刑事第四庭    法  官  連育群
以上正本證明與原本無異。
如不服本判決應於收受判決後10日內向本院提出上訴書狀，並
應敘述具體理由。其未敘述上訴理由者，應於上訴期間屆滿後
20日內向本院補提理由書（均須按他造當事人之人數附繕本）
「切勿逕送上級法院」。
                                書記官  阮旭家
中    華    民    國  100     年    10    月    21    日